---
title: "No_data"
output: html_document
---

```{r setup, include=FALSE}
knitr::opts_chunk$set(echo = TRUE)
```

## Datos

En la carpeta `data` se encuentran 10 archivos .log de los 10 cuadrantes llamados `clipped_total_<lat>W_<lon>N.log`. Los datos se encuentran en orde ascendente, comenzando con el trimestre 2 del año 1984 y finalizando con el trimestre 3 del año 2015.
Estos archivos contienen 3 columnas con el número de pixeles de cada una de las tres clases en el cuadrante para todos los trimestres de la serie.  
El orden de las columnas es el siguiente:  
1a columna: no_data  
2a columna: no agua  
3a columna: agua  

Al cargarlos se ven de la siguiente forma:  

```{r, include=FALSE}
setwd("./data")
library(tidyverse)
src <- read.csv("clipped_total_100W_20N.log", header=FALSE, col.names = c('c0','c1','c2'))
```

```{r, echo TRUE}
head(src)
```

```{r, include=FALSE}
date<-seq(as.Date("1984-04-01", format="%Y-%m-%d"), as.Date("2015-09-30", format="%Y-%m-%d"), by="quarter")
zone<-rep("c100w20n",126)
src <- cbind(src, date)
src <- cbind(src, zone)
clmax <- max(src['c1']+src['c2'])

src <- src %>% 
  mutate(pct_c0=c0*100/(c0+c1+c2)) %>%
  mutate(pct_c0_rel_data=(1-(c1+c2)/clmax)*100) %>%
  separate(date,c("year","month","day"),sep='-') %>%
  select(-day)

df <- src
rm(src)

src <- read.csv("clipped_total_100W_30N.log", header=FALSE, col.names = c('c0','c1','c2'))
zone<-rep("c100w30n",126)
src <- cbind(src, date)
src <- cbind(src, zone)
clmax <- max(src['c1']+src['c2'])
src <- src %>% 
  mutate(pct_c0=c0*100/(c0+c1+c2)) %>%
  mutate(pct_c0_rel_data=(1-(c1+c2)/clmax)*100) %>%
  separate(date,c("year","month","day"),sep='-') %>%
  select(-day)

df <- rbind(df,src)
rm(src)

src <- read.csv("clipped_total_110W_20N.log", header=FALSE, col.names = c('c0','c1','c2'))
zone<-rep("c110w20n",126)
src <- cbind(src, date)
src <- cbind(src, zone)
clmax <- max(src['c1']+src['c2'])
src <- src %>% 
  mutate(pct_c0=c0*100/(c0+c1+c2)) %>%
  mutate(pct_c0_rel_data=(1-(c1+c2)/clmax)*100) %>%
  separate(date,c("year","month","day"),sep='-') %>%
  select(-day)

df <- rbind(df,src)
rm(src)

src <- read.csv("clipped_total_110W_30N.log", header=FALSE, col.names = c('c0','c1','c2'))
zone<-rep("c110w30n",126)
src <- cbind(src, date)
src <- cbind(src, zone)
clmax <- max(src['c1']+src['c2'])
src <- src %>% 
  mutate(pct_c0=c0*100/(c0+c1+c2)) %>%
  mutate(pct_c0_rel_data=(1-(c1+c2)/clmax)*100) %>%
  separate(date,c("year","month","day"),sep='-') %>%
  select(-day)

df <- rbind(df,src)
rm(src)

src <- read.csv("clipped_total_110W_33N.log", header=FALSE, col.names = c('c0','c1','c2'))
zone<-rep("c110w33n",126)
src <- cbind(src, date)
src <- cbind(src, zone)
clmax <- max(src['c1']+src['c2'])
src <- src %>% 
  mutate(pct_c0=c0*100/(c0+c1+c2)) %>%
  mutate(pct_c0_rel_data=(1-(c1+c2)/clmax)*100) %>%
  separate(date,c("year","month","day"),sep='-') %>%
  select(-day)

df <- rbind(df,src)
rm(src)

src <- read.csv("clipped_total_116W_20N.log", header=FALSE, col.names = c('c0','c1','c2'))
zone<-rep("c116w20n",126)
src <- cbind(src, date)
src <- cbind(src, zone)
clmax <- max(src['c1']+src['c2'])
src <- src %>% 
  mutate(pct_c0=c0*100/(c0+c1+c2)) %>%
  mutate(pct_c0_rel_data=(1-(c1+c2)/clmax)*100) %>%
  separate(date,c("year","month","day"),sep='-') %>%
  select(-day)

df <- rbind(df,src)
rm(src)

src <- read.csv("clipped_total_120W_30N.log", header=FALSE, col.names = c('c0','c1','c2'))
zone<-rep("c120w30n",126)
src <- cbind(src, date)
src <- cbind(src, zone)
clmax <- max(src['c1']+src['c2'])
src <- src %>% 
  mutate(pct_c0=c0*100/(c0+c1+c2)) %>%
  mutate(pct_c0_rel_data=(1-(c1+c2)/clmax)*100) %>%
  separate(date,c("year","month","day"),sep='-') %>%
  select(-day)

df <- rbind(df,src)
rm(src)

src <- read.csv("clipped_total_120W_40N.log", header=FALSE, col.names = c('c0','c1','c2'))
zone<-rep("c120w40n",126)
src <- cbind(src, date)
src <- cbind(src, zone)
clmax <- max(src['c1']+src['c2'])
src <- src %>% 
  mutate(pct_c0=c0*100/(c0+c1+c2)) %>%
  mutate(pct_c0_rel_data=(1-(c1+c2)/clmax)*100) %>%
  separate(date,c("year","month","day"),sep='-') %>%
  select(-day)

df <- rbind(df,src)
rm(src)

src <- read.csv("clipped_total_90W_20N.log", header=FALSE, col.names = c('c0','c1','c2'))
zone<-rep("c90w20n",126)
src <- cbind(src, date)
src <- cbind(src, zone)
clmax <- max(src['c1']+src['c2'])
src <- src %>% 
  mutate(pct_c0=c0*100/(c0+c1+c2)) %>%
  mutate(pct_c0_rel_data=(1-(c1+c2)/clmax)*100) %>%
  separate(date,c("year","month","day"),sep='-') %>%
  select(-day)

df <- rbind(df,src)
rm(src)

src <- read.csv("clipped_total_90W_23N.log", header=FALSE, col.names = c('c0','c1','c2'))
zone<-rep("c90w23n",126)
src <- cbind(src, date)
src <- cbind(src, zone)
clmax <- max(src['c1']+src['c2'])
src <- src %>% 
  mutate(pct_c0=c0*100/(c0+c1+c2)) %>%
  mutate(pct_c0_rel_data=(1-(c1+c2)/clmax)*100) %>%
  separate(date,c("year","month","day"),sep='-') %>%
  select(-day)

df <- rbind(df,src)
rm(src)
```

A partir de estos datos se agregaron columnas de años, mes del inicio de trimestre, cuadrante o zona, y se determinó el porcentaje de falta de datos para cada cuadrante y cada trimestre, lo cual está en la columna `pct_c0`. Sin embargo este porcentaje incluye la falta de datos de los cuadrantes en zonas donde no debería haber datos, como en el mar o fuera de México, por lo que también se calcularon porcentajes de falta de datos tomando como 100% de datos, el número de pixeles máximo para cada cuadrante de agua y no agua. Este porcentaje es el de la columna `pct_c0_rel_data` y es el que se tomó para explorar los datos.

A continuación se muestran los primeros renglones de la tabla de datos con estos porcentajes:

```{r}
head(df)
```


```{r, echo=FALSE}
california <- 'c120w40n'
baja <- 'c120w30n'
islas <- 'c116w20n'
chih <- 'c110w33n'
durango <- 'c110w30n'
mich <- 'c110w20n'
golfo <- 'c100w30n'
istmo <- 'c100w20n'
yucatan <- 'c90w23n'
qroo <- 'c90w20n'
todos <- c(california,baja,islas,chih,durango,mich,golfo,istmo,yucatan,qroo)
```

A continuación se muestran gráficas de los 10 cuadrantes, las cuales muestran cuatro subgráficas, una para cada trimestre, donde se muestra el porcentaje relativo de falta de datos a lo largo del tiempo:
```{r, echo=FALSE}
#mensual
monthly_plot <- function(cuadr){
#  filename <- sprintf("%s_plot.png", cuadr)
#  png(filename = filename, width = 1024, height = 768)
#  my_plot <- ggplot(df %>% filter(zone==cuadr), aes(x=date, y=pct_c0_rel_data)) + 
  ggplot(df %>% filter(zone==cuadr), aes(x=date, y=pct_c0_rel_data)) + 
      geom_line() +
    geom_point() +
    facet_wrap(~ reorder(month,pct_c0_rel_data), scales = "free_y") +
    scale_x_date(name = "Año",
                     breaks=seq(as.Date("1984-01-01", format="%Y-%m-%d"), as.Date("2016-01-01", format="%Y-%m-%d"), by="year")[c(2,7,12,17,22,27,32)],
                     labels=c("1985","1990","1995","2000","2005","2010","2015")) +
    ggtitle(cuadr) 
#  print(my_plot)
#  dev.off()
  }

for (i in todos) { 
  p<- monthly_plot(i)
  print(p)
}

#write.csv(df %>% select(-pct_c0), 'porcentaje_no-data.csv')

```

En la siguiente gráfica se muestran las mismas gráficas, pero todos los cuadrantes juntos:
```{r, echo=FALSE}
# mensual todas
ggplot(df %>% group_by(zone), aes(x=rep(date,10), y=pct_c0_rel_data, color=zone)) + 
  geom_line() +
  geom_point() +
  facet_wrap(~ reorder(month,pct_c0_rel_data))
```

A continuación se muestra un boxplot para cada cuadrante ordenado de acuerdo al porcentaje relativo:
```{r, echo=FALSE}
# boxplot
ggplot(df, aes(reorder(zone, pct_c0_rel_data),pct_c0_rel_data)) +
  geom_boxplot()
```

A continuación se muestran 10 gráficas, una por cuadrante, con subgráficas de cada año, donde se muestra el porcentaje relativo de no data para cada trimestre:
```{r, echo=FALSE}
# anuales (intraanual)
yearly_plot <- function(cuadr){
  ggplot(df %>% filter(zone==cuadr), aes(x=month, y=pct_c0_rel_data)) + 
    geom_point() +
    facet_wrap(~ year) +
    ggtitle(cuadr)
  }

for (i in todos) { 
  p<- yearly_plot(i)
  print(p)
}
```

A continuación se muestran las mismas gráficas anteriores, pero todos los cuadrantes en una misma gráfica:
```{r, echo=FALSE}
# anuales todas (intraanual)
ggplot(df %>% group_by(zone), aes(x=month, y=pct_c0_rel_data, color=zone)) + 
  geom_point() +
  facet_wrap(~ year)
```

